臺灣雲林地方法院刑事判決　　　　　　　　　　　　　九十一年度易字第四三號
　　公　訴　人　臺灣雲林地方法院檢察署檢察官
　　被　　　告　乙○○
右列被告因傷害案件，經檢察官提起公訴（九十一年度偵字第三四七五號），本院判
決如左︰
    主  文
乙○○傷害人之身體，處拘役伍拾日，如易科罰金，以佰元折算壹日。
    事  實
一、乙○○於民國（下同）九十一年六月二十四日下午三時三十分許，在雲林縣林內
    鄉九芎村大埔十五之六Ｏ號嘉南汽車專業拖吊廠（南二高斗六交流道附近）內，
    因拖吊高速公路上汽車費用收取及分帳問題，與同為拖吊業者甲○○發生爭執，
    乙○○竟基於傷害之故意，徒手毆打甲○○之臉部及胸部，二人並進而互毆，致
    甲○○受有左臉頰及眼眶鈍傷、血腫、鼻樑左臉擦傷、瘀傷、左側頸部鈍傷、扭
    傷、前胸、頸部擦傷、瘀傷等傷害。
二、案經被害人甲○○訴請台灣雲林地方法院檢察署檢察官偵查起訴。
    理  由
一、被告乙○○坦白承認有傷害告訴人甲○○之犯行，但辯稱：告訴人傷勢實際應沒
    有像診斷證明書所載那麼多，胸部以上的傷痕，才是屬於被我毆打所致，而且本
    件不是我單方面打告訴人，其實我們是屬互毆，我也有受傷云云。經查，右揭事
    實，業據告訴人甲○○指訴綦詳，而告訴人甲○○所受傷勢，並經財團法人佛教
    慈濟綜合醫院大林分院醫師驗明填有診斷書影本一份在卷可稽，被告傷害告訴人
    行為至為明確。被告雖以上開言詞答辯，然查告訴人甲○○所受之傷害，由上開
    診斷書觀之，確均屬胸部以上之傷痕，核與被告所辯相符，而告訴人之醫院診斷
    係雙方發生衝突後即前往醫院急診並要求驗傷，醫生當場作成之診斷，應為真實
    。至於被告與告訴人發生衝突，被告先行毆打告訴人，進而雙方互毆之行為，既
    無法用以主張正當防衛，亦不得作為免除自己所犯傷害行為所應負擔之罪責。綜
    上所述，被告所辯均不足採信，其犯行堪以認定，應予依法論科。
二、核被告乙○○所為，係犯刑法第二百七十七條第一項之傷害罪。爰審酌被告對於
    因高速公路車輛拖吊費用及分配問題，與告訴人甲○○發生爭執，不思以和平之
    方法謀求解決，竟直接訴諸暴力，造成本件衝突及傷害，實在不應該，以及其過
    去素行，犯罪之動機、目的、犯罪時所受的刺激、犯罪的手段、被害人所受傷害
    程度，未能取得被害人諒解及被告犯罪後之態度等一切情狀，量處如主文所示之
    刑，並諭知易科罰金之折算標準。
三、據上論斷，應依刑事訴訟法第二百九十九條第一項前段、刑法第二百七十七條第
    一項、第四十一條第一項前段、罰金罰鍰提高標準條例第一條前段、第二條，判
    決如主文。
本案經檢察官林清安到庭執行職務。
中　　　華　　　民　　　國　　　九十一　　　年　　　九　　月　　二十三　日
                                         臺灣雲林地方法院刑事第二庭
                                             法　官
右正本證明與原本無異。
如不服本判決，應於送達後十日內，向本院提出上訴狀。（須附繕本）
                                             書記官
中　　　華　　　民　　　國　　　九十一　　　年　　　九　　月　二十三　　日
中華民國刑法第二百七十七條
 (普通傷害罪)
傷害人之身體或健康者，處三年以下有期徒刑、拘役或一千元以下罰金。
犯前項之罪因而致人於死者，處無期徒刑或七年以上有期徒刑；致重傷者
，處三年以上十年以下有期徒刑。
